【裁判字號】    90,交聲,1026
【裁判日期】    901207
【裁判案由】    交管條例聲異
【裁判全文】
臺灣板橋地方法院交通事件裁定                    九十年度交聲字第一○二六號
    原處分機關  交通部公路局臺北區監理所
    異  議  人
    即受處分人  甲○○
右列受處分人因違反道路交通管理處罰條例案件，對於原處分機關九十年十月九日北
監六字第裁四○－Ｃ00000000號所為之處分，聲明異議，本院裁定如左：
    主      文
異議駁回。
    理      由
一、按汽車駕駛人在顯有妨礙他車通行處所停車者，處新臺幣六百元以上一千二百元
    以下罰鍰，道路交通管理處罰條例第五十六條第一項第五款定有明文。
二、本件受處分人即異議人甲○○於民國九十年八月二日七時五十六分許，駕駛車牌
    號碼Ｕ二－○五三號營業小客車在臺北縣板橋市○○路停車時，無視路旁已有障
    礙物而無從緊靠道路右側停車之狀況存在，竟不依順行方向停放在上址（此部分
    違規行為未據舉發，本院無從併予審究，逕行裁定）前之車道上，有汽車駕駛人
    停車時有顯有妨礙他車通行處所停車之情形，經警拖吊逕行舉發，已據證人即臺
    北縣警察局海山分局警員吳承學結證歷歷（見本院九十年十一月二十二日訊問筆
    錄），且有與所證相符之警攝違規現場相片二幀及臺北縣警察局海山分局九十年
    八月二日北縣警交字第Ｃ00000000號舉發違反道路交通管理事件通知單
    在卷可憑，應可信實。異議人甲○○雖辯稱：伊停車位置無何禁止停車之標誌或
    標線，且路邊車位人人可停，伊停車之情形無何違規可言，不應受罰，爰提出異
    議云云；惟查：異議人於右揭時、地停放車輛之位置，不僅與車輛順行方向相反
    ，且其車輛左側路旁有障礙物，無從緊靠路旁停車，其仍在該處停車，致停車後
    車輛四輪均在路旁邊線內之車道上，此觀卷內違規現場相片即明（見本院前開訊
    問筆錄後附相片），是其佔用車道停車之事實，至為灼然，要難謂無在顯有妨礙
    他車通行處所停車之情形甚明，已該當於道路交通管理處罰條例第五十六條第一
    項第五款規定無疑，且此種在車道上停車之情形，必然縮減道路可供通行之寬度
    ，阻礙他車之通行，影響交通之流暢，損及其他用路人之權益，又道路交通管理
    處罰條例第五十六條第一項將在設有禁止停車標誌、標線之處所停車，及在顯有
    妨礙他車通行處所停車，併列為處罰事由，足見在顯有妨礙他車通行處所之禁止
    停車，不以其處所劃設有禁止停車之標誌或標線為必要，異議人辯稱其停車在無
    禁止停車標線、標誌之路旁，無何違規，與事實不符，亦不無誤會，不足採信。
三、從而原處分機關依據首開法條規定，並審酌異議人違規情節輕重，裁處罰鍰新臺
    幣九百元，無何違誤，量罰亦甚妥適，應予維持，綜上本件異議為無理由，應予
    駁回。
據上論結，應依道路交通案件處理辦法第十九條，裁定如主文。
中      華      民      國     九十     年     十二     月      七      日
                                  臺灣板橋地方法院交通法庭
                                      法  官  蔡  新  毅
右正本證明與原本無異。
如不服本裁定應於送達後五日內向本院提出抗告狀。
                                      書記官  謝  麗  秋
中      華      民      國     九十     年     十二     月      七      日


司法院資訊處製作；財團法人民間司法改革基金會備份。
